【裁判字號】    98,簡上,1589
【裁判日期】    990225
【裁判案由】    傷害等
【裁判全文】
臺灣板橋地方法院刑事判決            98年度簡上字第1589號
上  訴  人
即  被  告  乙○○
輔  佐  人
即被告之子  丙○○
上列上訴人因詐欺案件，不服本院刑事庭中華民國九十八年十月
十四日九十八年度簡字第五一七八號第一審刑事簡易判決（聲請
簡易判決處刑案號：九十八年度偵字第一二０二九號），提起上
訴，本院管轄之第二審合議庭判決如下：
    主  文
上訴駁回。
    事  實
一、本件經本院管轄第二審之合議庭審理結果，認原審以被告即
    上訴人乙○○犯刑法第二百七十七條第一項之普通傷害罪、
    刑法第三百零九條第一項之公然侮辱罪、刑法第三百零九條
    第二項之以暴力犯公然侮辱罪（二罪），分別判處拘役二十
    五日，如易科罰金，以新臺幣一千元折算一日；拘役十日，
    如易科罰金，以新臺幣一千元折算一日；拘役二十五日，如
    易科罰金，以新臺幣一千元折算一日；拘役二十五日，如易
    科罰金，以新臺幣一千元折算一日。應執行拘役八十日，如
    易科罰金，以新臺幣一千元折算一日。經核其認事用法及量
    刑均無不當，應予維持，並引用原審刑事簡易判決書記載之
    事實、證據及理由（如附件）。
二、上訴人即被告提起本件上訴，其上訴意旨略以：被告與告訴
    人戊○○（於本件所涉普通傷害、公然侮辱等犯行，已經原
    審分別判處拘役三十日、十五日，定其應執行拘役四十日，
    均得以新臺幣一千元折算一日易科罰金確定）、丁○○母子
    為同社區四樓對門鄰居，因告訴人戊○○居住在五樓加蓋房
    屋，會不定時用不明體敲打地板，以致被告生活陷入煩躁不
    安，精神損傷難以筆墨形容，經向其抗議後，不經幾日其卻
    率四員壯漢至被告住所毆打被告，其母丁○○也在旁觀看，
    被告對此事並無提告，以致衍生後續之糾紛，在社區所居住
    的鄰居也因告訴人戊○○狂傲囂張的行為，搬的搬，留下來
    的也懼怕其惡行避之不及。被告今年（指九十八年）九十歲
    ，絕非倚老賣老，實因告訴人戊○○、丁○○所控不實，國
    有國法，豈容告訴人戊○○一人說的算，並不是被告在消費
    大家珍貴的時間，實因有冤難申。被告書讀得不多，法律常
    識也不懂，文字上若有不妥之處，敬請貴院及承辦檢察官能
    夠諒解。又被告否認檢察官所起訴之犯罪事實。四月八日被
    告沒有罵告訴人戊○○「幹你娘」，是他先罵被告說「死老
    頭，為什麼還不死」，被告才跟他說「說老的不一定先死，
    少年不見得晚死」，他有拿安全帽打被告的頭，被告頭昏昏
    的，被告沒有拿柺杖打他。四月十一日被告是拿水潑他們母
    子，記者還有來我家採訪，記者就知道那是水不是尿，因為
    被告八日被告訴人戊○○打不甘心，所以被告才會這樣做云
    云。
三、然查，被告分別於九十八年四月八日上午九時三十分許有對
    告訴人戊○○為公然侮辱及普通傷害之犯行，以及於同年月
    十一日上午八時及上午九時許有對告訴人丁○○、戊○○分
    別以潑尿之強暴方式為公然侮辱之犯行，已據告訴人即證人
    戊○○、丁○○分別於警詢、偵查及本院審理中證述明確在
    卷，復有告訴人戊○○所出具之天主教耕莘醫院永和分院乙
    診字第乙0000000000號乙種診斷證明書一份在卷可參，且被
    告前於九十八年四月十一日警詢及同年五月二十一日偵查中
    即已自承：我是因為被戊○○毆打不甘願，所才才拿尿潑灑
    丁○○與戊○○，因為他們剛好站在他們家門口，所以有潑
    尿至他們家中；因為我不甘心被打，所以我才潑尿。潑尿部
    分我承認等語（參見偵卷第八、十九—二十頁）。準此，自
    足認被告於本院審理中翻異前詞所稱係潑水非潑尿云云之供
    述，顯屬事後卸責之詞，不足採信。且觀之告訴人即證人戊○○、丁○○與被告間雖有嫌隙恩怨，然其二人實無需甘冒
    偽證罪責，於本院審理中作證之際仍刻意設詞誣陷被告之理
    ！再觀之其二人所述上揭二時點之案發經過情節均互核相符
    ，並與告訴人戊○○所出具之前揭診斷證明書一份之書證資
    料所顯示之傷勢狀況亦相吻合，當足認告訴人即證人戊○○
    、丁○○所述，應可採信。至被告另辯稱：告訴人戊○○居
    住在五樓加蓋房屋，會不定時用不明體敲打地板，以致被告
    生活陷入煩躁不安，精神損傷難以筆墨形容，經向其抗議後
    ，不經幾日其卻率四員壯漢至被告住所毆打被告，其母即告
    訴人丁○○也在旁觀看，被告對此事並無提告云云，惟若此
    等部分陳述尚非虛構，然仍與本件犯罪事實之認定要屬無涉
    ，被告當可依循相關法律途徑另行尋求救濟，併予敘明。綜
    上，被告猶執前揭情詞提起本件上訴之各項理由，經核均無
    理由。原審認被告罪證明確而為論罪科刑之判決，並無違誤
    ，應駁回被告之上訴。
據上論斷，應依刑事訴訟法第四百五十五條之一第一項、第三項
、第三百六十八條、第三百七十三條，判決如主文。
本案經檢察官蘇振文到庭執行職務。
中    華    民    國    99    年    2     月    25    日
                  刑事第六庭    審判長法  官  胡堅勤
                                      法  官  盧軍傑
                                      法  官  林家賢
不得上訴。
                                      書記官  林政良
中    華    民    國    99    年    2     月    25    日
附錄本判決論罪科刑法條：
刑法第二百七十七條第一項：
傷害人之身體或健康者，處三年以下有期徒刑、拘役或一千元以
下罰金。
刑法第三百零九條：
公然侮辱人者，處拘役或三百元以下罰金。
以強暴犯前項之罪者，處一年以下有期徒刑、拘役或五百元以下
罰金。
附件：
臺灣板橋地方法院刑事簡易判決          98年度簡字第5178號
聲  請  人  臺灣板橋地方法院檢察署檢察官
被      告  戊○○  男  33歲（民國○○年○月○○日生）
                    身分證統一編號：Ｚ000000000號
                    住臺北縣板橋市○○路○段283巷2弄4號4
                      樓
            乙○○  男  90歲（民國8年4月15日生）
                    身分證統一編號：Ｚ000000000號
                    住臺北縣板橋市○○路○段283巷2弄2號4
                      樓
上列被告因傷害等案件，經檢察官聲請以簡易判決處刑（98年度
偵字第12029號），本院判決如下：
    主  文
戊○○傷害人之身體，處拘役拾日，如易科罰金，以新臺幣壹
仟元折算壹日；又公然侮辱人，處拘役壹拾伍日，如易科罰金，
以新臺幣壹仟元折算壹日。應執行拘役肆拾日，如易科罰金，以
新臺幣壹仟元折算壹日。
乙○○傷害人之身體，處拘役貳拾伍日，如易科罰金，以新臺幣
壹仟元折算壹日；又公然侮辱人，處拘役壹拾日，如易科罰金，
以新臺幣壹仟元折算壹日；又以強暴公然侮辱人，處拘役貳拾伍
日，如易科罰金，以新臺幣壹仟元折算壹日；又以強暴公然侮辱
人，處拘役貳拾伍日，如易科罰金，以新臺幣壹仟元折算壹日；
應執行拘役捌拾日，如易科罰金，以新臺幣壹仟元折算壹日。
    事實及理由
一、本件之犯罪事實欄、證據，均引用檢察官聲請簡易判決處刑
    書之記載（如附件）。
二、核被告戊○○所為，係犯刑法第277 條第1 項傷害罪及同法
    第309 條第1 項公然侮辱罪。另被告乙○○所為，係犯刑法
    第277 條第1 項傷害罪、同法第309 條第1 項公然侮辱罪、
    同法第309 條第2 項之以暴力犯公然侮辱罪（2 罪）。被告
    戊○○所犯上開2 罪間及被告乙○○所犯上開4 罪間，均犯
    意各別，行為分殊，應予分論併罰。又被告乙○○係民國8
    年出生，行為時已逾80歲，衡情依刑法第18條第3 項規定減
    輕其刑。爰審酌被告2 人為鄰居關係，僅因細故發生爭執，
    不思理性解決糾紛，竟傷害告訴人之身體，並以穢語辱罵告
    訴人，被告乙○○復以尿液潑灑告訴人住處，法治觀念薄弱
    ，所生危害非輕，兼衡被告之品行、智識程度、生活狀況、
    犯罪之動機、目的、手段、犯後態度，迄未與告訴人達成民
    事和解以取得諒解之犯罪後態度等一切情狀，各量處如主文
    所示之刑，並均諭知易科罰金之折算標準及定其應執行之刑
    。末查，被告2 人犯傷害罪所用之柺杖、安全帽，並未扣案
    ，為免將來執行之困難，爰不予宣告沒收，附此敘明。
三、依刑事訴訟法第449 條第1 項前段、第3 項、第454 條第2
    項，刑法第277 條第1 項、第309 條第1 項、第2 項、第18
    條第3 項、第41條第1 項前段、第51條第6 款，刑法施行法
    第1 條之1 第1 項、第2 條前段，逕以簡易判決處刑如主文
    。
四、如不服本判決，得自收受送達之日起10日內向本院提出上訴
    狀，上訴於本院第二審合議庭（須附繕本）。
中    華    民    國    98    年    10    月    14    日
                  刑事第二十二庭  法  官  侯  志  融
上列正本證明與原本無異。
                                  書記官  林  伶  芳
中    華    民    國    98    年    10    月    14    日
臺灣板橋地方法院檢察署檢察官聲請簡易判決處刑書
                                     98年度偵字第12029號
    被      告  戊○○  男  32歲（民國○○年○月○○日生）
                        住臺北縣板橋市○○路○段283巷2弄
                        4號4樓
                        國民身分證統一編號：Ｚ000000000號
                乙○○  男  90歲（民國8年4月15日生）
                        住臺北縣板橋市○○路○段283巷2弄
                        2號4樓
                        國民身分證統一編號：Ｚ000000000號
上列被告等因傷害等案件，業經偵查終結，認為宜聲請以簡易判
決處刑，茲將犯罪事實及證據並所犯法條分敘如下：
        犯罪事實
一、戊○○與丁○○係母子關係，並居住在臺北縣板橋市○○路
    ○段283巷2弄4號4樓；乙○○則係居住在同大樓2號4樓之鄰
    居。戊○○、丁○○及乙○○因關門噪音影響睡眠之問題而
    素有嫌隙，詎戊○○及乙○○分別基於公然侮辱及傷害之犯
    意，為下列犯行：
（一）乙○○於民國98年4月8日上午9時30分許，在其住處門口
      ，見戊○○自該大樓樓梯間返回住處，竟在該樓梯間，公
      然當場以：「幹你娘、畜生（臺語）」等話侮辱戊○○，
      並足以貶損戊○○之名譽；戊○○因不堪受辱，則在上揭
      時地，公然當場以：「死老頭，為什麼還不死（臺語）」
      等語侮辱乙○○，而足以貶損乙○○之名譽；乙○○因遭
      辱心生不滿，竟持柺杖毆打戊○○，造成戊○○受有左側
      胸壁挫傷之傷害，戊○○則以安全帽毆打乙○○頭部，並
      以腳踢乙○○之胸口，造成乙○○受有疑似頭部創傷、右
      肩及右胸挫傷等傷害。
（二）乙○○因前揭衝突而心有不甘，遂於同年月11日上午8時
      許，自其住處陽台，將尿液潑灑至丁○○之住處，以此強
      暴方式侮辱丁○○；復於同日（11日）上午9時許，自該
      住處陽台將尿液向下潑灑戊○○，而以此強暴方式侮辱戊○○，而分別足以貶損丁○○及戊○○之名譽。
二、案經戊○○、丁○○及乙○○分別訴由臺北縣政府警察局海
    山分局移送偵辦。
        證據並所犯法條
一、證據：
（一）被告戊○○及乙○○之供述。
（二）告訴人丁○○、戊○○及乙○○之指訴。
（三）亞東紀念醫院診字第0980025033號診斷證明書、天主教耕
      莘醫院永和分院乙診字第乙0000000000號診斷證明書各1
      紙。
二、核被告戊○○所為，係犯刑法第277條第1項傷害及同法第
    309條第1項公然侮辱罪嫌各1次；被告乙○○所為，係犯刑
    法第277條第1項傷害、同法第309條第1項公然侮辱罪嫌各1
    次及同法第309條第2項之以暴力犯公然侮辱罪嫌2次。上開
    罪嫌間，被告等2 人（聲請簡易判決處刑書漏載「人」）均
    犯意各別、罪名互異，請予分論併罰。
三、依刑事訴訟法第451條第1項聲請逕以簡易判決處刑。
    此    致
臺灣板橋地方法院
中    華    民    國    98    年    6     月    5     日
                          檢  察  官  甲○○
本件正本證明與原本無異
中    華    民    國    98    年    6     月    11    日
                              書記官

司法院資訊處製作；財團法人民間司法改革基金會備份。
